lt-LT: Galinės panelės tipas: Stiklinė; Veidrodinė; Atvira; Medžio masyvo; Kita
nb: Bakpaneltype: Glass; Speil; Åpen; Heltre; Annet
zh-CN: 背板类型: 玻璃; 镜面; 开放式; 实木; 其他
hr-HR: Vrsta stražnje ploče: Staklo; S ogledalom; Otvoreno; Puno drvo; Ostalo
de: Rückwandtyp: Glas; Verspiegelt; Offen; Massivholz; Sonstige
th: ประเภทแผงด้านหลัง: กระจก; กระจกเงา; เปิดโล่ง; ไม้จริง; อื่นๆ
ko: 후면 패널 유형: 유리; 거울; 오픈형; 원목; 기타
es: Tipo de panel trasero: Vidrio; Con espejo; Abierto; Madera maciza; Otro
ro-RO: Tipul panoului spate: Sticlă; Cu oglindă; Deschis; Lemn masiv; Altele
pt-BR: Tipo de painel traseiro: Vidro; Espelhado; Aberto; Madeira maciça; Outro
hu: Hátsó panel típusa: Üveg; Tükrös; Nyitott; Tömörfa; Egyéb
en: Back panel type: Glass; Mirrored; Open; Solid Wood; Other
nl: Achterpaneel type: Glas; Spiegelend; Open; Massief hout; Overig
zh-TW: 背板類型: 玻璃; 鏡面; 開放式; 實木; 其他
vi: Loại tấm lưng: Kính; Tráng gương; Mở; Gỗ nguyên khối; Khác
sv: Typ av bakpanel: Glas; Spegelglas; Öppen; Massivt trä; Övrigt
da: Bagpaneltype: Glas; Spejl; Åben; Massivt træ; Andet
ja: 背面パネルタイプ: ガラス; ミラー; オープン; 無垢材; その他
sk-SK: Typ zadného panela: Sklo; Zrkadlový; Otvorený; Masívne drevo; Iný
bg-BG: Тип заден панел: Стъкло; Огледален; Отворен; Масивно дърво; Друго
fi: Takapaneelin tyyppi: Lasi; Peilipintainen; Avoin; Massiivipuu; Muu
tr: Arka panel tipi: Cam; Aynalı; Açık; Masif ahşap; Diğer
sl-SI: Vrsta zadnje plošče: Steklo; Zrcalno; Odprta; Masivni les; Drugo
pt-PT: Tipo de painel traseiro: Vidro; Espelhado; Aberto; Madeira maciça; Outro
ru: Тип задней панели: Стекло; Зеркальная; Открытая; Массив дерева; Другое
pl: Typ tylnego panelu: Szkło; Lustrzane; Otwarte; Lite drewno; Inne
it: Tipo di pannello posteriore: Vetro; A specchio; Aperto; Legno massello; Altro
fr: Type de panneau arrière: Verre; Miroir; Ouvert; Bois massif; Autre
el: Τύπος πίσω πάνελ: Γυαλί; Με καθρέπτη; Ανοιχτό; Μασίφ ξύλο; Άλλο
cs: Typ zadního panelu: Skleněný; Zrcadlový; Otevřený; Masivní dřevo; Jiné